臺灣新北地方法院民事裁定
111年度小上字第76號
上  訴  人  洪碧伶
被  上訴人  車義雄
上列當事人間請求清償借款事件，上訴人對民國111 年3 月4 日
本院110 年度重小字第2687號第一審判決提起上訴，本院裁定如
下：
    主  文
上訴駁回。
第二審訴訟費用新臺幣壹仟伍佰元由上訴人負擔。
    理  由
一、按對於小額程序之第一審裁判之上訴或抗告，非以其違背法
    令為理由，不得為之，民事訴訟法第436 條之24第2 項定有
    明文。再依同法第436 條之25規定，上訴狀內應記載上訴理
    由，並表明原判決所違背之法令及其具體內容，以及依訴訟
    資料可認為原判決有違背法令之具體事實。所謂「判決違背
    法令」，係指判決不適用法規或適用不當者而言；而有下列
    各款情形之一者，其判決當然為違背法令：一、判決法院之
    組織不合法者。二、依法律或裁判應迴避之法官參與裁判者
    。三、法院於權限之有無辨別不當或違背專屬管轄之規定者
    。四、當事人於訴訟未經合法代理者。五、違背言詞辯論公
    開之規定者。六、判決不備理由或理由矛盾者，民事訴訟法
    第468 條、第469 條分別定有明文。是當事人提起上訴，如
    以民事訴訟法第469 條所列第1 至5 款為理由時，其上訴狀
    或理由書應表明該判決有合於各該條款規定情形之具體內容
    ，及係依何訴訟資料合於該違背法令之具體事實。如依民事
    訴訟法第468 條規定，以原判決有不適用法規或適用法規不
    當為理由時，其上訴狀或理由書應表明該判決所違背之法令
    條項，或有關判例、解釋字號，或成文法以外之習慣或法理
    等及其具體內容，暨係依何訴訟資料合於該違背法令之具體
    事實。此節復為小額事件之上訴程序所準用，民事訴訟法第
    436 條之32第2 項參照。準此，倘上訴人所提之上訴狀或理
    由書如未依此項方法表明者，即難認其已就小額訴訟第一審
    判決之違背法令有具體之指摘，該上訴自難認為合法。
二、本件上訴意旨略以：
　㈠依原證三錄音譯文之紀錄，被上訴人曾表示：「我不是還你
    七萬五了，還有一條九萬八千五，今年也還三萬了，不到十
    萬，剩不到十萬了。」、「你自己去算。去年是不是還九萬
    八千五一整年？那大前年還七萬五。」、「對啦，一條七萬
    五的啦。」、「對，好。你自己算啊，七萬五再加九萬五千
    五啊，今年三萬啊，今年剛好三萬啊。 剩下不到十萬，剩
    下不到十萬。你自己不會去算啊？七萬五加三萬，是不是十
    萬零五千？」、「十萬零五千再加九萬八千五，是不是二十
    萬？我說今年還了就差不多了。人再不舒服，該還的就是要
    還，你還在說你的錢我怎麼辦。」、「三十萬，我念你自己
    去算啦。」、「你要不要聽我講啊？你要不要聽我講啊？你
    就不用去加你的啦。九萬八千五啦。」等語，足見兩造間之
    借款總額確實達新臺幣（下同）301,000 元；另上訴人之起
    訴狀係在民國110 年6 月10日送達本院三重簡易庭，並不是
    原審判決所寫之110 年8 月10日送達。
　㈡依原證一LINE對話截圖所示，上訴人清楚表明在去年12月時
    提早告知被上訴人，今年4 月須用到錢，被上訴人也清楚表
    明還差我23萬元，還說調到我一次處理等語，可證被上訴人
    在108 年、109 年、110 年4 月未收到存證時，都知道有這
    筆欠款及總金額存在；原證一編號3 之還款對帳明細，仍存
    在上訴人LINE帳號的記事本。
　㈢綜上，原審判決僅判決給付8,800 元，及自108 年8 月10日
    起至清償日止之利息，自有違誤，爰依法提起上訴，並聲明
    ：被上訴人應給付上訴人91,800元，及自起訴狀繕本送達11
    0 年6 月10日翌日起至清償日止，按週年利率百分之5 計 
    算之利息，並依職權宣告假執行等語。　
三、經查，上訴人對於本院110 年度重小字第2687號之第一審判
    決提起上訴，主張據兩造間錄音譯文、LINE對話截圖、對帳
    明細等證據資料，足見被上訴人尚欠91,800元，且送達日期
    為6 月10日云云，然核其上訴理由之事項，均係屬事實審法
    院就取捨證據、認定事實之職權範圍，應由事實審法院斟酌
    全辯論意旨及調查證據之結果，依自由心證判斷，非法律審
    法院所得審究。是以，上訴人所述上訴理由，既未具體說明
    原判決究有何不適用法規或適用法規不當之處，並揭示該法
    規之條項或其內容，且上訴狀所附訴訟資料亦無從認為原判
    決有違背法令之具體事實，經核難認對原審判決之如何違背
    法令已有具體指摘。揆諸首揭法文，自不得謂已合法表明上
    訴理由。從而，本件上訴顯難認為合法，應予駁回。
四、本件第二審訴訟費用應依民事訴訟法第436 條之32第1 項準
    用第436 條之19條第1 項規定確定其數額為1,500 元，應由
    上訴人負擔。
五、據上論結，本件上訴為不合法，依民事訴訟法第436 條之32
    第1 項、第2 項、第444 條第1 項前段、第95條、第78條、
    第436 條之19第1 項，裁定如主文。
中    華    民    國    111   年     6    月     29   日
                  民事第六庭  審判長法  官  許瑞東

                                    法  官  莊惠真

                                    法  官  宋家瑋
以上正本係照原本作成。
本裁定不得抗告。
中　　華　　民　　國　　111 　年　　6 　　月　　29 　日
                                    書記官　張韶安